臺灣板橋地方法院刑事判決　　　　　　　　　　　　　　九十年度自字第四四五號
　　自　訴　人　吉成紡織股份有限公司
　　代　理　人　林朝督
　　被　　　告　甲○○
右列被告因損害債權案件，經自訴人提起自訴，本院判決如左：
    主  文
黃凌樹債務人於將受強制執行之際，意圖損害債權人之債權，而處分其財產，處有期
徒刑參月，如易科罰金，以佰元折算壹日。
    事  實
一、黃凌樹為債務人，明知收受本院於八十九年十月六日八十九年度板簡字第一九四
    九號民事宣示判決筆錄，並於八十九年十一月十七日確定，經吉成紡織股份有限
    公司（以下簡稱吉成公司）於八十九年十二月五日持上開執行名義，向臺灣臺中
    地方法院具狀聲請強制執行，拍賣黃凌樹名下所有坐落於臺中市○區○○○段一
    六三七之四號及其上建物即台中市○○街○段二十七巷四十三號，將受強制執行
    之際，竟意圖損害吉成公司之債權，而於九十年八月二十二日將其名下所有之車
    號二Ｇ─二五七七號賓士車移轉過戶於林阿玉，損害吉成公司之債權，致使吉成
    公司追償無門    。
二、案經自訴人吉成公司提起自訴。
    理  由
一、訊據被告黃凌樹固坦承將名下之賓士車出售於林阿玉，惟矢口否認右揭犯行，辯
    稱：並未損害債權，因家中亟需用錢才賣車云云。然查：
（一）本件執行名義業經本院於八十九年十月六日八十九年度板簡字第一九四九號判
      決在案，並於八十九年十一月十七日確定，自訴人於八十九年十二月五日持上
      開執行名義，向臺灣臺中地方法院具狀聲請強制執行，拍賣被告黃凌樹名下所
      有坐落於臺中市○區○○○段一六三七之四號及其上建物即台中市○○街○段
      二十七巷四十三號之房地，由臺灣臺中地方法院以八十九年度執字第二六六四
      一號案件受理在案，歷經九十年五月二十四日、九十年七月二十六日、九十年
      八月三十日、九十年十月十八日四次拍賣，仍未拍定，嗣將上開不動產啟封發
      還被告，其間並囑託本院執行處查封被告名下之二Ｇ─二五七七賓士車壹臺，
      均執行無著，而經臺中地方法院於九十一年一月三日發給債權憑證結案。另自
      訴人於八十九年十二月二十九日持上開執行名義向財政部國稅局查詢被告黃凌
      樹名下財產，被告名下尚有二Ｇ─二五七七號車輛壹臺，被告於九十年八月二
      十二日將該車移轉登記於林阿玉，以上各情，經本院向臺灣臺中地方法院調卷
      查核屬實，並有本院八十九年度板簡字第一九四九號宣示判決筆錄及民事判決
      確定證明書、自訴人之聲請強制執行狀、財政部台北市國稅局出具之被告財產
      明細表、汽車過戶申請登記書影本各一紙在卷可憑。
（二）自訴人於八十九年十一月十七日即取得執行名義，並於八十九年十二月五日聲
      請強制執行，被告竟將名下之賓士車於九十年八月二十二日移轉登記於第三人
      林阿玉﹔且被告於九十年八月二十二日始將名下賓士車過戶予林阿玉，卻於臺
      中地方法院強制執行時供述「以前有賓士壹臺，是我太太名義，我在使用，今
      年年初已賣掉」云云（臺中地方法院民事執行處九十年八月三十日執行筆錄）
      ，而本院審理時卻又改稱九十年三月將車賣掉云云，被告前後供述不一，被告
      處分財產，顯有損壞債權之犯意。
（三）債務人所有之總財產，為全体債權人債權之抽象擔保。被告於將受強制執行之
      際將其前開車輛轉讓予林阿玉之特定人，並使自訴人吉成公司追償無門，已如
      前述，是已損害自訴人之債權甚明。被告空言否認，所辯顯係卸責之詞，不足
      採信，事證明確，被告犯行堪予認定。
二、所謂「將受強制執行之際」，係指得有強制執行名義，且在強制執行名義未終結
    前之期間而言。本件被告強制執行程序中，尚未終結前，將其所有車輛擅自移轉
    登記於林阿玉，核其所為，係犯刑法第三百五十六條之毀損債權罪。爰審酌被告
    為損害自訴人之債權，移轉其名下所有財產，及其方法、目的、手段、犯罪後否
    認犯行等一切情狀，量處如主文所示之刑，並諭知易科罰金之折算標準。
據上論斷，應依刑事訴訟法第二百九十九條第一項前段，刑法第三百五十六條、第四
十一條第一項前段， 罰金罰鍰提高標準條例第一條、第二條前段，判決如主文。
中      華      民      國    九十一    年      四      月     十七     日
                                      臺灣板橋地方法院刑事第六庭
                                          法  官    徐玉玲
右正本證明與原本無異。
如不服本判決，應於判決送達後十日內，向本院提出上訴狀。
                                          書記官    陳映孜
中      華      民      國    九十一    年      四      月     十七     日
附錄法條
中華民國刑法第三百五十六條
 (損害債權罪)
債務人於將受強制執行之際，意圖損害債權人之債權，而毀壞、處分或隱
匿其財產者，處二年以下有期徒刑、拘役或五百元以下罰金。
